【裁判字號】    97,消債更,421
【裁判日期】    970626
【裁判案由】    更生事件
【裁判全文】
臺灣板橋地方法院民事裁定  97年度消債更字第421號
聲  請  人  甲○○
代  理  人  李淵聯律師
上列當事人因消費者債務清理事件，聲請更生，本院裁定如下：
    主  文
聲請駁回。
聲請費用由聲請人負擔。
    理  由
一、按更生之聲請有下列情形之一者，應駁回之：(一)債務人曾依
    本條例或破產法之規定而受刑之宣告；(二)債務人曾經法院認
    可和解、更生或調協，因可歸責於己之事由，致未履行其條
    件；(三)債務人經法院通知，無正當理由而不到場，或到場而
    不為真實之陳述，或拒絕提出關係文件或為財產變動狀況之
    報告，消費者債務清理條例第46條定有明文。又聲請更生或
    清算不合程式或不備其他要件者，法院應以裁定駁回之，但
    其情形可以補正者，法院應定期間先命補正，復為同條例第
    8 條所明定。
二、查本件債務人向本院聲請更生，雖主張：其有不能清償債務
    情事，且其無擔保或無優先權之債務總額未逾新臺幣（下同
    ）1,200 萬元，復未經法院裁定開始清算程式或宣告破產云
    云。
三、經查本院於民國97年6月9日裁定命聲請人補正：(一)預納預估
    之鑑定費用新臺幣39,000元；(二)財產目錄：動產（含名稱、
    種類、數量）、保險單（含以本人及配偶、未成年子女、父
    母要保人或受益人之人壽保單及儲蓄性、投資性保單），並
    提出證明文件、及其他相關資料，有本院裁定1 件在卷可憑
    （見本院卷第46至47頁）。
四、惟查：
  (一)聲請人未預納預估之鑑定費用39,000元，聲請人雖釋明依96
    年所得稅清單記載：全年均無收入。債務人已55歲，再求職
    相當困難，實在繳不出巨額測量費，爰依消費者債務清理條
    例第7 條規定，聲請准予暫免繳納土地建物測量鑑定費用。
    然查本條例第7 條規定「債務人聲請清算而無資力支出前條
    費用者，得聲請法院以裁定准予暫免繳納」，今債務人因消
    費者債務清理事件聲請更生程序，自無該條適用餘地，仍應
    預納預估之鑑定費用（聲請人聲請救助部分由本院另以裁定
    駁回）。
  (二)又查聲請人之未成年子女乙○○為被保險人，於88年2 月22
    日向國寶人壽保險股份有限公司（下稱國寶保險公司）投保
    美侖終身壽險附加健康保險及意外傷害保險，保險金額100
    萬元，繳費20年，年繳保費6,891元，並已於91年4月28日申
    請減額繳清保險費，有國寶保險公司97年6 月20日國寶法字
    第丙○○○○○號函在卷可按，故依保險法第117 條第2 項規定，
    自仍屬有效存在之保險契約是聲請人顯未依本院前開裁定補
    正其及未成年子女乙○○尚有效存在之保險契約，亦未提出
    關係文件。
五、本件聲請人聲請更生，既已違反消費者債務清理條例第46條
    第3 款規定，提出關於其財產狀況之關係文件，經本院裁定
    命其補正，仍未補正，復未依本院前開裁定預納鑑定費，依
    上說明，自應駁回其更生之聲請。
六、依消費者債務清理條例第8條但書，裁定如主文。
中    華    民    國    97    年    6     月    26    日
                  民事第一庭  法  官  周舒雁
上為正本係照原本作成
如不服本裁定，應於裁定送達後10日內，以書狀向本院提出抗告
，並繳納抗告費新臺幣1千元
中    華    民    國    97    年    6     月    26    日
                              書記官  許慧貞


司法院資訊處製作；財團法人民間司法改革基金會備份。
